【裁判字號】    97,訴,498
【裁判日期】    970709
【裁判案由】    毒品危害防制條例
【裁判全文】
臺灣士林地方法院刑事判決               97年度訴字第498號
公  訴  人  臺灣士林地方法院檢察署檢察官
被      告  甲○○
上列被告因違反毒品危害防制條例案件，經檢察官提起公訴（97
年度毒偵字第850 號），被告於本院準備程序中為有罪之陳述，
本院合議庭裁定由受命法官獨任依簡式審判程序審理，並判決如
下：
    主  文
甲○○施用第一級毒品，累犯，處有期徒刑拾月。又施用第二級
毒品，累犯，處有期徒刑陸月。應執行有期徒刑壹年貳月。
    事  實
一、甲○○前因施用毒品案件，先後2 次經送觀察、勒戒後，均
    認無繼續施用毒品之傾向，於民國87年10月30日及91年4 月
    30日釋放出所，並由台灣士林地方法院檢察署檢察官分別以
    87年度偵字第8243號、91年度毒偵緝字第66號不起訴處分確
    定。又因施用第1 級毒品海洛因、第2 級毒品安非他命案件
    ，經依裁定送強制戒治，由同署檢察官分別以91年度毒偵字
    第891 號提起公訴，再以92年度毒偵字第70號聲請簡易判決
    處刑，於93年1 月9 日因法律修正停止戒治而釋放出所，刑
    責部分先後經本院於92年8 月7 日以91年度訴字第710 號判
    決處有期徒刑1 年3 月、92年8 月11日以92年度易字第362
    號判決處有期徒刑7 月確定，2 案合併執行，於95年6 月8
    日假釋付保護管束，95年11月29日保護管束期滿執行完畢；
    又因施用毒品案件，由臺灣士林地方法院檢察署檢察官以97
    年度毒偵字第172 號提起公訴，經本院以97年度訴字第249
    號判決處有期徒刑1 年4 月（尚未確定）。詎甲○○猶不知
    悔改，復基於施用第1 級毒品海洛因之犯意，於97年2 月3
    日下午3 時許，在臺北市○○區○○路1 段137 巷4 之1 號
    4 樓居所，以針筒注射之方式施用第1 級毒品海洛因，另基
    於施用第2 級毒品甲基安非他命之犯意，於97年2 月6 日下
    午2 、3 時許，在臺北市○○路五分埔菜市場公共廁所內，
    以將甲基安非他命置於玻璃球內燒烤，吸食所產生煙霧之方
    式，施用第2 級毒品甲基安非他命1 次。嗣於97年2 月6 日
    晚上11時許，在警局經甲○○同意採集其尿液，送檢驗結果
    呈嗎啡陽性反應、安非他命、甲基安非他命陽性反應，始查
    悉上情。
二、案經臺北市政府警察局南港分局移送臺灣士林地方法院檢察
    署檢察官偵查起訴。
    理  由
一、本件被告甲○○所犯非死刑、無期徒刑、最輕本刑為3 年以
    上有期徒刑之罪，或高等法院管轄第一審之案件，其於本院
    準備程序進行中，已就被訴事實為有罪之陳述，經告以簡式
    審判程序之旨，並聽取檢察官、被告之意見後，本院合議庭
    裁定由受命法官獨任進行簡式審判程序，是本件之證據調查
    ，依刑事訴訟法第273 條之2 規定，不受同法第159 條第1
    項、第161 條之2 、第161 條之3 、第163 條之1 及第164
    條至第170 條規定之限制，合先敘明。
二、上開事實，迭據被告甲○○於本院準備程序及審理時坦承不
    諱（見本院97年6 月25日準備程序筆錄及同日審判筆錄），
    且被告於97年2 月6 日為警採集之尿液檢體（檢體編號0094
    09號），經送台灣尖端先進生技醫藥股份有限公司檢驗結果
    ，鴉片類及安非他命類均呈陽性反應，有該公司97年2 月29
    日出具之實驗室檢體編號AC30503 號濫用藥物檢驗報告1 紙
    （見偵卷第18頁）附卷可稽。又查，被告前因施用毒品案件
    ，先後2 次經送觀察、勒戒後，均認無繼續施用毒品之傾向
    ，於87年10月30日及91年4 月30日釋放出所，並由台灣士林
    地方法院檢察署檢察官分別以87年度偵字第8243號、91 年
    度毒偵緝字第66號不起訴處分確定。又因施用第1 級毒品海
    洛因、第2 級毒品安非他命案件，經依裁定送強制戒治，由
    同署檢察官分別以91年度毒偵字第891 號提起公訴，再以92
    年度毒偵字第70號聲請簡易判決處刑，於93年1 月9 日因法
    律修正停止戒治而釋放出所等節，復有台灣高等法院被告前
    案紀錄表、法務部全國檢察官線上查詢刑案人犯在監所最新
    資料報表等件在卷為憑，被告於91年4 月30日觀察勒戒執行
    完畢後5 年內，復於91年、92年間再犯施用毒品罪，且經判
    決處刑確定，本案再犯施用毒品罪，顯非初犯，亦非毒品危
    害防制條例第20條第3 項所指「5 年後再犯」之情形，應依
    法訴追論科。綜上所述，本件事證明確，被告犯行洵堪認定
    ，應予依法論科。
三、核被告甲○○所為，係犯毒品危害防制條例第10條第1 項之
    施用第1 級毒品罪及同條第2 項之施用第2 級毒品罪。其因
    施用第1 級毒品海洛因及第2 級毒品甲基安非他命，而分別
    持有第1 級毒品海洛因、第2 級毒品甲基安非他命，其持有
    之低度行為，為施用之高度行為所吸收，均不另論罪。又被
    告所犯上開二罪，犯意各別，行為互殊，應予分論併罰。又
    被告前因施用毒品案件，先後經本院於92年8 月7 日以91年
    度訴字第710 號判決處有期徒刑1 年3 月、92年8 月11日以
    92年度易字第362 號判決處有期徒刑7 月確定，2 案合併執
    行，於95年6 月8 日假釋付保護管束，95年11月29日保護管
    束期滿執行完畢，有卷附台灣高等法院被告全國前案紀錄表
    在卷為憑，5 年內故意再犯本件有期徒刑以上之罪，均為累
    犯，均應依法加重其刑。爰審酌被告前已因施用毒品經觀察
    、勒戒及強制戒治後獲不起訴之寬典，復因施用毒品而多次
    負有刑責，猶應知所惕勵，對於施用毒品之違法性及可罰性
    ，應有明確而強烈之認識，詎其不知悛悔，復行施用海洛因
    及甲基安非他命，顯現其意志不堅，不能戒絕毒品，兼衡其
    素行不佳、智識程度、犯罪動機、目的，犯罪後終能坦承犯
    行，態度尚可等一切情狀，分別就其所犯二罪量處如主文所
    示之刑，並定其應執行刑，以示懲儆。
據上論斷，應依刑事訴訟法第273 條之1 第1 項、第299 條第1
項前段，毒品危害防制條例第10條第1 項、第2 項，刑法第11條
前段、第47條第1 項、第51條第5 款，判決如主文。
本案經檢察官洪三峰到庭執行職務
中    華    民    國    97    年    7     月    9     日
                  刑事第七庭法  官  汪梅芬
以上正本證明與原本無異。
如不服本判決，應於收受送達後10日內向本院提出上訴書狀，其
未敘述上訴之理由者並得於提起上訴後20日內向本院補提理由書
（均須按他造當事人之人數附繕本）。
                            書記官  張馨尹
中    華    民    國    97    年    7     月    9     日
附錄本案論罪科刑法條全文：
毒品危害防制條例第10條
施用第一級毒品者，處6 月以上5 年以下有期徒刑。
施用第二級毒品者，處3 年以下有期徒刑。


司法院資訊處製作；財團法人民間司法改革基金會備份。
